臺灣高等法院臺中分院刑事判決
110年度上訴字第1839號

上  訴  人  
即  被  告  林竑睿


選任辯護人  邢建緯律師
            陳婉寧律師
上  訴  人  
即  被  告  洪銘生




義務辯護人  張志新律師
上列上訴人等因毒品危害防制條例案件，不服臺灣臺中地方法院
110年度訴字第614號，中華民國110年8月24日第一審判決（起訴
案號：臺灣臺中地方檢察署110年度偵字第5011、5458號），提
起上訴，本院判決如下：
    主  文
上訴駁回。
    事實及理由
一、本案經本院審理結果，認第一審判決認事用法及量刑均無不
    當，應予維持，並引用第一審判決書記載之事實、證據及理
    由（如附件）。
二、上訴人即被告甲○○（下稱被告甲○○）上訴意旨略以：被告甲
    ○○販賣第二級毒品罪之法定刑為「無期徒刑或10年以上有期
    徒刑，得併科1500萬元以下罰金」，然同為販賣毒品之人，
    其原因動機不一，犯罪情節未必盡相同，或有大盤毒梟者，
    亦有中、小盤之分，甚或僅止於吸毒者友儕間為求互通有無
    之有償轉讓者亦有之，其販賣行為所造成危害社會之程度自
    屬有異，法律科處此類犯罪，所設之法定最低本刑卻同為10
    年以上有期徒刑，實為重刑，自非不可依客觀之犯行與主觀
    之惡性二者加以考量其情狀是否有可憫恕之處，適用刑法第
    59條之規定酌量減輕其刑，期使個案裁判之量刑能斟酌至當
    ，符合比例原則。再被告甲○○所犯之2次販賣第二級毒品既
    遂犯罪、1次販賣第二級毒品未遂犯行，於審酌本案有無刑
    法第59條酌減其刑之適用時，應就被告甲○○犯罪行為時之情
    狀為觀察，並應將被告甲○○符合毒品危害防制條例第17條第
    1項供出毒品來源因而查獲、同條第2項偵審自白等法定減輕
    其刑或免除其刑之事由列入考量，以鼓勵被告甲○○自白認罪
    ，並協助偵查上手級共犯，打擊毒品犯罪。再查：被告甲○○
    所犯如原審判決附表二所示之販賣第二級毒品犯行，雖無視
    國家對於杜絕毒品危害之禁令，行為固屬不當，應予非難，
    然其屬零星販賣，販賣對象僅有2人，其散播毒品之範圍及
    數量亦不多，販賣對象相對較為單純，犯罪之情節尚非至惡
    ，僅因一時貪念，致罹重典，相對於長期大量販賣毒品之大
    毒梟而言，其對社會治安及國民健康之危害顯然較小，且刑
    罰除制裁之功能外，更寓有教育、感化之目的，使誤入歧途
    而有心改善者，能早日復歸社會，且被告甲○○犯後態度良好
    ，積極協助警方誘捕其毒品來源○○○，是依被告甲○○於本案
    之犯罪情節，不免有情輕法重之情形，其犯罪情狀顯可憫恕
    ，雖科以減輕其刑後之法定最低刑度後，仍嫌過重，原審未
    依刑法第59條之規定，酌減被告甲○○之刑度，應有違誤之處
    。懇請鈞院就被告甲○○所犯2次販賣第二級毒品既遂犯行及1
    次販賣毒品未遂犯行，均依刑法第59條之規定，酌量減輕其
    刑。
三、上訴人即被告乙○○（下稱被告乙○○）上訴意旨略以：刑法第
    59條規定係就犯罪情狀加以審酌，以決定被告之行為是否有
    情輕法重之情，而修正後毒品危害防制條例第17條第2項之
    立法目的則係鼓勵觸犯毒品罪之行為人於偵查及審判中能勇
    於認錯而自白犯罪並節省司法資源，因此刑法第59條及修正
    後毒品危害防制條例第17條第2項規定，兩者並非相互排斥
    之擇一關係，因此被告只要有符合偵查及審判中均有自白犯
    罪之情，即可適用該條項之減刑規定，不因有符合上揭條項
    規定獲得減刑之後即排除刑法第59條之審酌及適用。本件被
    告乙○○對於被訴之罪行，於警詢及偵訊時均坦承一時失慮，
    受經濟壓力所迫才想販賣毒品換得一些錢，進價與售價價差
    不大，所得不多，犯情尚屬輕微等情。依上情可明，被告乙
    ○○於本件販賣僅係偶發性小額販售，對於販毒所得未取得巨
    大利潤，法院量刑時未審酌上情，顯有不公。今被告乙○○一
    時失慮誤觸重法，依其涉案情節輕微，卻需論以法定刑為無
    期徒刑或十年以上有期徒刑之罪，實有其情可憫之處，應有
    符合刑法第59條情堪憫恕之規定，請依刑法第59條之規定減
    輕其刑。
四、按刑法第59條規定犯罪之情狀可憫恕者，得酌量減輕其刑，
    而衡酌刑法第59條規定之適用，必須犯罪另有特殊之原因與
    環境，在客觀上足以引起一般同情，認為即予宣告法定低度
    刑期尤嫌過重者，始有其適用，而禁絕毒品政策，乃世界先
    進國家之共識，凡具有一般智識之人，均能有所知悉瞭解，
    被告甲○○、乙○○自難諉為不知，竟為賺取金錢而販賣毒品給
    他人藉此營利，殘害國民身心健康，並破壞社會秩序，惡性
    難謂輕微，且被告甲○○遭查獲販賣之次數為3次，各次販賣
    之數量均非少數；被告乙○○遭查獲販賣之次數為6次，各次
    販賣之價格為3000元或3500元，亦非微量，足認被告2人販
    賣毒品均非偶一為之，而有擴大毒品流通之危險，衡諸其2
    人之犯罪情節，均難認在客觀上有何足引起一般人同情而確
    可憫恕之情，自無刑法第59條酌減其刑規定適用之餘地。原
    審未適用刑法第59條之規定對被告甲○○、乙○○酌減其刑，並
    無違誤，此外，被告2人在本院均未提出其他有利之證據及
    辯解，其2人之上訴均無理由，應予駁回。
五、據上論斷，應依刑事訴訟法第373條、第368條，判決如主文
    。
本案經檢察官洪佳業提起公訴，檢察官丙○○到庭執行職務。
中　　華　　民　　國　　110 　年　　12　　月　　7 　　日
            刑事第十一庭　  審判長法　官　張意聰
                                  法　官　周瑞芬
                                  法　官　陳慧珊
以上正本證明與原本無異。
如不服本判決應於收受送達後二十日內向本院提出上訴書狀，其
未敘述上訴理由者，並得於提起上訴後二十日內向本院補提理由
書（均須按他造當事人之人數附繕本）「切勿逕送上級法院」。
因疫情而遲誤不變期間，得向法院聲請回復原狀。

                                  書記官  李淑芬
　　　　　　　　　　　　　　　　　
中　　華　　民　　國　　110 　年　　12　　月　　7 　　日
附件：
臺灣臺中地方法院刑事判決
                                      110年度訴字第614號
公　訴　人　臺灣臺中地方檢察署檢察官
被　　　告　乙○○　男　民國00年0月00日生
                    身分證統一編號：Z000000000號
                    籍設臺中市○○區○○路00號
                    （臺中市○○區○○○○○○
                    居○○市○○區○○○路000號
指定辯護人　本院公設辯護人　梁乃莉
被　　　告　甲○○　男　民國00年00月0日生
                    身分證統一編號：Z000000000號
                    住臺中市○○區○○路00○0號
選任辯護人　官厚賢律師
            邢建緯律師 
上列被告等因違反毒品危害防制條例案件，經檢察官提起公訴（
110年度偵字第5011號、110年度偵字第5458號），本院判決如下
：
    主    文
乙○○犯如附表一編號1至6所示之罪，各處如附表一編號1至6「
宣告刑及沒收」欄所示之刑及沒收。罪刑部分應執行有期徒刑陸
年捌月。
甲○○犯如附表二編號1至3所示之罪，各處如附表二編號1至3「
宣告刑及沒收」欄所示之刑及沒收。罪刑部分應執行有期徒刑伍
年貳月。
    犯罪事實
一、乙○○明知甲基安非他命係毒品危害防制條例第2條第2項第
    2款所列管之第二級毒品，不得非法持有、販賣，竟基於販
    賣第二級毒品甲基安非他命以牟利之犯意，為下列行為：
  ㈠自民國109年12月19日晚間7時3分許起，與○○○以Line通
    訊軟體聯繫交易第二級毒品甲基安非他命之相關事宜後，於
    同日晚間7時34分許，在其位於臺中市○區○○路000號7樓
    之E室居所樓下，以新臺幣（下同）3000元之價格，販售並
    交付甲基安非他命1公克予○○○，並當場收取3000元價金
    。
  ㈡自109年12月31日晚間7時52分許起，與○○○以Line通訊軟
    體聯繫交易第二級毒品甲基安非他命之相關事宜後，於110
    年1月2日晚間10時36分許，在乙○○上揭臺中市○區○○路
    000號7樓之E室居所樓下，以3000元之價格，販售並交付甲
    基安非他命1公克予○○○，並當場收取3000元價金。
  ㈢自110年1月15日下午4時50分許起，與○○○以Line通訊軟
    體聯繫交易第二級毒品甲基安非他命之相關事宜後，於當日
    晚間9時15分許，在乙○○上揭臺中市○區○○路000號7樓
    之E室居所內，以3500元之價格，販售並交付甲基安非他命1
    公克予○○○，並當場收取3500元價金。
  ㈣自110年1月27日下午4時59分許起，與○○○以Line通訊軟
    體聯繫交易第二級毒品甲基安非他命之相關事宜後，於當日
    晚間7時40分許，在乙○○上揭臺中市○區○○路000號7樓
    之E室居所內，以3500元之價格，販售並交付甲基安非他命1
    公克予○○○，並當場收取3500元價金。
  ㈤自110年1月28日晚間9時22分許起，接獲稍早因施用、持有
    甲基安非他命案件為警逮捕之○○○為配合警方執行誘捕偵
    查之來電，由○○○佯裝欲以3500元購買第二級毒品甲基安
    非他命1公克，乙○○遂依約於同日晚間9時50分許，在上揭
    臺中市○區○○路000號7樓之E室居所樓下與○○○見面，
    惟於2人交易之際，為員警當場查獲而未遂，並扣得附表三
    編號1至15所示之物。
  ㈥自110年1月23日凌晨0時48分許起，以Line通訊軟體、GRI
    NDR交友軟體與○○○聯繫交易第二級毒品甲基安非他命之
    相關事宜後，於當日下午1時30分許，在上揭臺中市○區○
    ○路000號7樓之E室居所樓下，以2800元之價格，販售並交
    付1公克甲基安非他命予○○○，當場收取一部份之購毒價
    金2000元，迨幾日後○○○方償還賒欠之800元予乙○○。
    嗣乙○○因上開一㈤所示犯行遭查獲後，經警方進一步檢視
    乙○○扣案手機內訊息，復循線查出○○○之身分，始查悉
    上情。
二、甲○○明知甲基安非他命係毒品危害防制條例第2條第2項第
    2款所列管之第二級毒品，不得非法持有、販賣，竟基於販
    賣第二級毒品甲基安非他命以牟利之犯意，為下列行為：
  ㈠於110年1月15日以Line通訊軟體與乙○○聯絡後，於同日晚
    間8時許，前往乙○○位於臺中市○區○○路000號7樓之E室
    居所內，先向乙○○收取購毒價金4萬3000元，迨翌（16）
    日上午11時30分許，方由乙○○騎乘車牌號碼000-000號普
    通重型機車，前往甲○○位於臺中市○區○○路000號7樓之
    702號房居所內，甲○○交付「1台」（約35公克）甲基安非
    他命予乙○○。
  ㈡自110年2月1日下午3時31分許起，經配合警方執行誘捕偵查
    之乙○○以Line通訊軟體聯繫，佯裝欲以4萬7000元向林竑
    睿購買第二級毒品甲基安非他命「1台」（約35公克），經
    雙方約定交易細節後，乙○○即於110年2月3日中午，匯款
    4萬7000元至甲○○所申設之中國信託商業銀行000-0000000
    00000號帳戶內，甲○○並於同日下午5時10分許，攜帶甲基
    安非他命「1台」（約35公克），前往約定交易地點臺中市
    ○區○○路000號前，於擬交付上開毒品予乙○○之際，當
    場遭埋伏之警方查獲而未遂，並當場扣得附表三編號16、18
    、19所示之物。
  ㈢於110年1月30日下午1時29分許起，以Twitter社群軟體之訊
    息功能與○○○聯繫交易第二級毒品甲基安非他命之相關事
    宜後，俟○○○於同日下午轉帳8500元至甲○○所申設之中
    國信託商業銀行000-000000000000號帳戶後，甲○○乃以統
    一超商「店到店」服務，於同日下午4時許，將3公克甲基安
    非他命，自臺中市○區○○路000號「統一超商錦花門市」
    ，寄送至○○○指定之彰化縣○○鎮○○路0段0號1樓「統
    一超商湖貴門市」，後○○○於110年2月1日晚間7時30分許
    ，至上開統一超商湖貴門市領取之，甲○○以此方式販售第
    二級毒品甲基安非他命予○○○。嗣甲○○因上開二、㈡所
    示犯行遭查獲後，經警方進一步檢視甲○○扣案手機內訊息
    ，復循線查出○○○之身分，始查悉上情。
三、案經臺灣臺中地方檢察署檢察官指揮臺中市政府警察局第四
    分局報告該署檢察官偵查起訴。
    理    由
一、證據能力部分：
    本判決下述所引用被告甲○○、乙○○以外之人於審判外之供述
    證據，檢察官、被告及辯護人迄本院言詞辯論終結前，就該
    等證據之證據能力，皆未聲明異議，而本院審酌上開供述證
    據資料製作時之情況，並無不當取供或證明力明顯過低之瑕
    疵，認以之作為證據應屬適當，依刑事訴訟法第159條之5規
    定，認均具有證據能力。而本案所引用之其餘非供述證據，
    並無證據證明係實施刑事訴訟程序之公務員違背法定程序所
    取得，依刑事訴訟法第158條之4反面解釋，應認均具有證據
    能力，併此敘明。
二、認定犯罪事實所憑之證據及理由：
  ㈠上揭犯罪事實，業據被告乙○○、甲○○於警詢、偵查中及本院
    訊問、準備程序及審理時均坦承不諱（見臺灣臺中地方檢察
    署110年度偵字第5011號卷宗【下稱偵一卷】第27至31頁、
    第107至111頁、臺灣臺中地方檢察署110年度偵字第5458號
    卷宗【下稱偵二卷】第161至165頁、第211至212頁、第315
    至316頁、本院卷第43至47頁、第239至253頁第345至362頁
    、第383至401頁），且與證人○○○、○○○、○○○於警詢及偵訊
    中證述、證人即同案被告乙○○於警詢及偵訊中證述之情節大
    致相符（見偵一卷第97至101頁、第156至162頁、第201至20
    2頁、第241至242頁、偵二卷第31至33頁、第261至264頁、
    第283至285頁），並有指認犯罪嫌疑人紀錄表（見偵一卷第
    33至37頁）、自願受搜索同意書、臺中市政府警察局第四分
    局搜索扣押筆錄【受執行人：乙○○、執行處所：臺中市○區○
    ○路000號7樓E室】、扣押物品目錄表（見偵一卷第39至47頁
    ）、贓證物認領保管單（見偵一卷第51頁）、臺中市政府警
    察局第四分局查獲涉嫌毒品危害防制條例案件扣案毒品初步
    鑑驗報告單【被告乙○○】（見偵一卷第57至63頁）、被告乙
    ○○與證人○○○LINE對話紀錄截圖（見偵一卷第65至71頁）、
    被告乙○○與證人○○○Grindr交友軟體、LINE對話紀錄截圖（
    見偵一卷第73至77頁）、被告乙○○與○○○110年1月28日LINE
    對話紀錄譯文（見偵一卷第137頁）、被告乙○○之現場蒐證
    照片（見偵一卷第141至145頁）、被告乙○○110年1月16日車
    行紀錄照片（見偵一卷第163頁）、證人○○○指認被告乙○○照
    片（見偵一卷第205頁）、指認犯罪嫌疑人紀錄表【被告乙○
    ○指認被告甲○○】（見偵二卷第35至37頁）、被告甲○○申設
    中國信託商業銀行帳戶臺幣活存明細截圖（見偵二卷第39頁
    ）、被告甲○○與被告乙○○LINE對話紀錄截圖（見偵二卷第41
    至47頁）、、被告乙○○匯款予被告甲○○之網路銀行匯款紀錄
    擷圖（見偵二卷第55頁）、自願受搜索同意書、臺中市政府
    警察局第四分局搜索扣押筆錄【受執行人：甲○○、執行處所
    ：臺中市○區○○路000號前】、扣押物品目錄表、蒐證照片（
    見偵二卷第73至79、83頁）、自願受搜索同意書、臺中市政
    府警察局第四分局搜索扣押筆錄【受執行人：甲○○、執行處
    所：臺中市○區○○路000號7樓702室】、扣押物品目錄表、蒐
    證照片（見偵二卷第85至91、95頁）、扣案物品照片（見偵
    二卷第97頁）、臺中市政府警察局第四分局查獲涉嫌毒品危
    害防制條例案件扣案毒品初步鑑驗報告單【甲○○】（見偵二
    卷第111至119頁）、被告甲○○與證人○○○Twitter社群軟體對
    話紀錄（見偵二卷第197至207頁）、證人○○○匯款予被告甲○
    ○之臺幣活存明細截圖（見偵二卷第207頁）、自願受搜索同
    意書、臺中市政府警察局第四分局搜索扣押筆錄【受執行人
    ：甲○○、執行處所：臺中市○○區○○○路0號（2樓露台）】、
    扣押物品目錄表（見偵二卷第241至247頁）、被告乙○○所有
    之車牌號碼000-000號車號查詢機車車籍（見偵二卷第289頁
    ）附卷可稽，此外尚有附表三所示之物扣案可證，其中附表
    三編號1至4、19、20、25所示之物經送鑑定，以氣相層析質
    譜儀分析法鑑驗後，均檢出第二級毒品甲基安非他命之成分
    ，有衛生福利部草屯療養院草療鑑字第1100200029號、第00
    00000000號、第0000 000000號、第0000000000號、第00000
    00000號、第00000000 00號鑑驗書各1份（見偵一卷第247至
    249頁、偵二卷第307至309頁、本院卷第69至71頁）存卷可
    查，足認被告2人前揭具任意性之自白核與事實相符，應屬
    可信。
  ㈡販賣毒品者，其主觀上須有營利之意圖，且客觀上有販賣之
    行為，即足構成，至於實際上是否已經獲利，則非所問。即
    於有償讓與他人之初，係基於營利之意思，並著手實施，而
    因故無法高於購入之原價出售，最後不得不以原價或低於原
    價讓與他人時，仍屬販賣行為。有償轉讓者，必須始終無營
    利之意思，而以原價或低於原價讓與他人，才可認為不屬於
    販賣行為，而僅以轉讓罪論處。衡以近年來毒品之濫用，危
    害國民健康與社會安定日益嚴重，治安機關對於販賣或施用
    毒品之犯罪行為，無不嚴加查緝，各傳播媒體對於政府大力
    掃毒之決心亦再三報導，已使毒品不易取得且物稀價昂，苟
    被告於有償交付毒品之交易過程中無利可圖，縱屬至愚，亦
    無甘冒被取締移送法辦判處重刑之危險而平白從事上開毒品
    交易之理。是其販入之價格必較其出售之價格為低，而有從
    中賺取買賣價差或量差牟利之意圖及事實，應屬合理認定。
    又販賣毒品係違法行為，非可公然為之，而毒品亦無公定價
    格，係可任意分裝增減分量及純度，且每次買賣之價格、數
    量，亦隨時依雙方之關係深淺、資力、需求量、對行情之認
    知、來源是否充裕、查緝是否嚴緊、購買者被查獲時供述購
    買對象之可能風險之評估等因素，而異其標準，機動調整，
    非可一概論之。從而販賣之利得，除非經行為人詳細供出所
    販賣之毒品之進價及售價，且數量俱臻明確外，實難察得其
    交易實情，然販賣者從價差或量差中牟利，方式雖異，惟其
    販賣行為意在營利則屬同一。從而，舉凡「有償交易」，除
    足以反證行為人確係另基於某種非圖利本意之關係外，通常
    尚難因無法查悉其精確之販入價格，作為是否高價賣出之比
    較，諉以無營利之意思而阻卻販賣犯行之追訴（最高法院10
    7年度台上字第2233號判決參照）。查被告乙○○與證人○○○、
    ○○○進行之毒品交易，被告甲○○與證人即被告乙○○、證人○○○
    進行之毒品交易，均係有償交易，且被告乙○○於本院審理時
    供稱：伊向被告甲○○購入甲基安非他命後，1包以3000元或3
    500元之價格賣出，1包若以3000元賣出，可賺進1686元，1
    包若以3500元賣出，則可賺進2186元等語；而被告甲○○則供
    稱：伊第1次販賣甲基安非他命予被告乙○○時，即打算待下
    一次販售時，再一次將利潤賺回來，因此該次係照成本價向
    被告乙○○收錢；第2次販賣予被告乙○○時，進貨成本係4萬30
    00元，以4萬7000元販售予被告乙○○，此4000元之價差係包
    含第1次及第2次販毒之利潤等語在卷（見本院卷第358、395
    頁），可見被告2人主觀上均確有藉由販賣毒品獲取利益之
    營利意圖。
  ㈢綜上所述，本案事證明確，被告2人犯行均洵堪認定，應依法
    論科。
三、於俗稱「釣魚」或「誘捕偵查」之情形，因毒品買者為協助
    警察辦案佯稱購買，而將販賣者誘出以求人贓俱獲，因其無
    實際買受之真意，且在警察監視之下伺機逮捕，事實上亦不
    能真正完成買賣，則該次行為，僅能論以販賣未遂（最高法
    院100年度台上字第4498號判決意旨參照）。經查，本案犯
    罪事實欄一㈤、二㈡之購毒者即證人○○○、被告乙○○均係配合
    警方實施誘捕偵查，分別與被告乙○○、被告甲○○聯繫並購買
    甲基安非他命，是被告乙○○就犯罪事實欄一㈤之犯行、被告
    甲○○就犯罪事實欄二㈡之犯行，因證人○○○、被告乙○○均無購
    買甲基安非他命之真意，自僅能論以販賣未遂。核被告乙○○
    就犯罪事實欄一㈠至㈣、㈥所為，被告甲○○就犯罪事實欄二㈠、
    ㈢所為，均係犯毒品危害防制條例第4條第2項之販賣第二級
    毒品罪；被告乙○○就犯罪
    事實欄一㈤所為、被告甲○○就犯罪事實欄二㈡所為，均係
    犯毒品危害防制條例第4條第6項、第2項之販賣第二級毒品
    未遂罪。
四、罪數關係：
  ㈠被告2人各次販賣第二級毒品甲基安非他命前之持有第二級毒
    品之低度行為，均為其等販賣第二級毒品之高度行為所吸收
    ，均不另論罪。
  ㈡被告乙○○所為5次販賣第二級毒品、1次販賣第二級毒品未遂
    犯行，被告甲○○所為2次販賣第二級毒品、1次販賣第二級毒
    品未遂犯行，犯意各別，行為互殊，均應予分論併罰。
五、刑之加重減輕事由：
  ㈠被告乙○○就犯罪事實欄一㈤部分、被告甲○○就犯罪事實欄二㈡
    部分，各已著手販賣毒品行為之實行，分別因證人○○○、被
    告乙○○係配合警方實施誘捕偵查，無購買甲基安非他命之真
    意而未遂，均依刑法第25條第2項之規定，按既遂犯之刑度
    減輕其刑。
  ㈡按毒品危害防制條例第17條第2項規定：「犯第4條至第8條之
    罪於偵查及歷次審判中均自白者，減輕其刑。」查被告乙○○
    就其所犯5次販賣第二級毒品罪、1次販賣第二級毒品未遂罪
    ，被告甲○○就其所犯2次販賣第二級毒品罪、1次販賣第二級
    毒品未遂罪，於偵查及本院審理時均自白不諱，業如前述，
    爰應各就其等所犯部分分別依上開規定減輕其刑。
  ㈢另毒品危害防制條例第17條第1項規定，犯第4條至第8條、第
    10條或第11條之罪，供出毒品來源，因而查獲其他正犯或共
    犯者，減輕或免除其刑。查被告乙○○於警詢中供稱其犯罪事
    實欄一㈣、㈤、㈥之犯行，毒品來源為被告甲○○，並說明其於1
    10年1月16日上午11時許向被告甲○○購買甲基安非他命之過
    程與細節（見偵一卷第160至162頁），進而協助警方誘捕被
    告甲○○，檢警機關方得以特定被告甲○○之真實身份，因而查
    獲被告甲○○販賣毒品之犯行；被告甲○○於警詢中供稱其毒品
    來源為暱稱「Hao」之○○○（見偵二卷第27至28頁），並提供
    其與○○○間之通訊軟體微信、FACETIME對話紀錄、匯款紀錄
    明細截圖，說明其向○○○購買甲基安非他命之過程與細節（
    見偵二卷第49至55頁、第221至223頁），並協助警方誘捕○○
    ○，檢警機關因而查獲○○○涉犯販賣第二級毒品之犯行，有○○
    ○偵訊筆錄、本院110年度聲羈字第120號押票在卷可證（見
    偵二卷第291至299頁），足認被告乙○○就犯罪事實欄一㈣、㈤
    、㈥之犯行，被告甲○○就就犯罪事實欄二㈠、㈡、㈢犯行，已分
    別供出其等之毒品來源，檢警機關並因而查獲該上手，爰依
    上開規定減輕其刑。公訴意旨雖認：被告甲○○犯罪事實欄二
    ㈠之毒品上游，難認有所破獲乙節，然被告甲○○於本院審理
    中供稱：伊自110年1月起，來源僅○○○一人等語（見本院卷
    第397至399頁）；又於110年2月3日警詢中陳稱：伊共向暱
    稱「Hao」之○○○買過3次，第2次是上上禮拜某日（經推算應
    為1月中某日），以4萬1000元幫「Ms」（即被告乙○○）購買
    1台（約35公克）等語（見偵二卷第28頁），綜合卷內交易
    時間、數量、價金等相關事證，該次向上游○○○購毒，應即
    係其為犯罪事實欄二㈠之犯行前所為，購得毒品後方轉賣予
    被告乙○○，足認被告甲○○就本案販賣第二級毒品之犯行，均
    已供出其毒品來源，併此指明。
  ㈣至辯護人雖替被告乙○○辯護稱：請求依刑法第59條之規定酌
    減其刑等語（見本院卷第270頁）。按刑法第59條規定之酌
    量減輕其刑，必須犯罪另有特殊之原因與環境，在客觀上足
    以引起一般同情，認為即使予以宣告法定最低度刑，猶嫌過
    重者，始有其適用。此所謂法定最低度刑，固包括法定最低
    本刑；惟遇有其他法定減輕之事由者，則應係指適用其他法
    定減輕事由減輕其刑後之最低度刑而言。倘被告別有法定減
    輕事由者，應先適用法定減輕事由減輕其刑後，猶認其犯罪
    之情狀顯可憫恕，即使科以該減輕後之最低度刑仍嫌過重者
    ，始得適用刑法第59條規定酌量減輕其刑（最高法院100年
    度台上字第744號判決意旨參照）。被告乙○○之犯行，依上
    揭說明減輕其刑後，所得量處之最低刑度，與本案犯罪情節
    相較，難認有何情輕法重之情事，無再依刑法第59條規定減
    輕其刑之餘地，併此敘明。
  ㈤被告乙○○、甲○○就本案犯行有上述應予減輕之事由，其中犯
    罪事實欄一㈣、㈤、㈥、二㈠、㈡、㈢部分均有2種以上之減輕事
    由，各應依刑法第70條規定遞減其刑。
六、爰以行為人之責任為基礎，審酌被告2人非無工作能力，竟
    不思以正途謀取所需，而為本案犯行，戕害國民身心健康及
    危害社會治安，所為均應予非難，然其等犯後坦承犯行，尚
    見悔意，且被告乙○○本案販賣對象僅證人○○○、○○○，被告甲
    ○○販賣對象則有被告乙○○、證人○○○，販賣對象相對較為單
    純，衡情均非屬上游之大、中盤毒梟，兼衡本案犯罪之目的
    、手段，且被告乙○○於本院審理中自述其大學肄業，在飲料
    店任職，收入約2萬7000元至3萬5000元，未婚、無未成年子
    女需扶養等家庭生活狀況（見本院卷第360頁）；被告甲○○
    則自述大學肄業，羈押前從事直銷，每月收入約3萬元，未
    婚、無未成年子女需扶養（見本院卷第399頁）等家庭生活
    狀況等一切情狀，分別量處如附表一、二所示之刑，並定其
    應執行刑如主文所示，以資懲儆。
七、沒收部分：
  ㈠扣案如附表三編號1至4、19、20、25所示之物，經送衛生福
    利部草屯療養院鑑定，均檢出第二級毒品甲基安非他命之成
    分，業如前述，其中附表三編號1至4所示之甲基安非他命為
    被告乙○○供販賣之用，屬販賣犯行所剩餘之毒品，此經被告
    乙○○供陳在卷（見偵一卷第24頁、本院卷第358頁），爰依
    毒品危害防制條例第18條第1項前段之規定，於被告乙○○最
    後一次販賣第二級毒品犯行，即附表一編號5部分之主文項
    下，宣告沒收銷燬之；其中附表三編號19所示之甲基安非他
    命，為被告甲○○犯罪事實欄二㈡與被告乙○○交易之毒品，爰
    依毒品危害防制條例第18條第1項前段之規定，於該次販賣
    第二級毒品犯行，即附表二編號2之主文項下，宣告沒收銷
    燬之。至盛裝上揭毒品之包裝袋，以現今所採行之鑑驗方式
    ，因袋內仍會殘留微量毒品，無法將之完全析離，應俱視為
    一體併予沒收；送驗耗損部分之毒品，因已滅失，不另宣告
    沒收。至附表三編號20所示之甲基安非他命，為被告甲○○供
    己施用之毒品，而附表三編號25所示之甲基安非他命，為另
    案被告○○○販賣予被告甲○○之毒品，由卷內資料均無法證明
    與被告乙○○、甲○○本案犯行有所關聯，爰不於其等犯行項下
    為沒收之諭知。
  ㈡查附表三編號14所示之iPhone廠牌行動電話（插置000000000
    0號SIM卡1張），為被告乙○○所有，用以與證人○○○、○○○聯
    繫毒品交易事宜；附表三編號16所示之iPhone廠牌行動電話
    （插置0000000000號SIM卡1張），為被告甲○○所有，用以與
    被告乙○○、證人○○○聯繫毒品交易事宜；附表三編號7、8、9
    所示之物，為被告乙○○分裝毒品以販售之用；附表三編號18
    所示之物，為被告甲○○販售毒品予被告乙○○時，裝放毒品之
    用，業據被告乙○○、甲○○陳述甚明（見本院卷第358、393、
    394頁），爰均依毒品危害防制條例第19條第1項之規定沒收
    。
  ㈢扣案如附表三編號12所示2萬6000元現金，為被告乙○○薪資所
    得，業據被告乙○○於本院審理中陳述明確（見本院卷第358
    頁）。而被告乙○○就犯罪事實欄一㈠至㈣、㈥之販賣第二級毒
    品交易所得，依序各為3000元、3000元、3500元、3500元、
    2800元，按金錢所表彰者既在於交換價值，非該特定金錢之
    實體價值，金錢混同後，相同之金額即具相同之價值，併考
    量現行刑法沒收之意旨在於徹底剝奪犯罪所得，以根絕犯罪
    誘因，應認被告乙○○本案販賣毒品所得現金，應已與其所有
    之金錢混同，則犯罪所得之沒收即可由扣案現金予以執行，
    並無不能執行之情形。是扣案如附表三編號12所示2萬6000
    元現金，其中1萬5800元部分，應依刑法第38條之1第1項前
    段之規定，於各該犯行下宣告沒收，其餘部分則難認與本案
    有關，而無庸宣告沒收。
  ㈣被告甲○○就犯罪事實欄二㈠、㈢之販賣第二級毒品交易所得，
    依序各為4萬3000元、8500元，均未據扣案，應依刑法第38
    條之1第1項前段、第3項之規定，於各該犯行下宣告沒收，
    於全部或一部不能沒收或不宜執行沒收時，追徵其價額。
  ㈤扣案如附表三編號13所示之OPPO廠牌行動電話、為被告乙○○
    聽音樂之用，附表三編號5、6、10、11、15為被告乙○○施用
    毒品所用之物，附表三編號21至24所示之物，則係供被告甲
    ○○施用毒品所用之物，分別為被告乙○○、甲○○供明在卷（見
    本院卷第358、395頁），本院審諸被告就販毒犯行既已坦認
    不諱，對於應沒收之物當無隱諱之理，又衡諸卷存證據資料
    ，尚查無積極證據認係被告2人供本案販毒犯罪所用、所得
    或相關之物，爰均不予宣告沒收。
  ㈥被告乙○○犯犯罪事實欄一㈤犯行時，固曾向證人○○○收受3500
    元之價金，惟該款項業由證人○○○領回，此有贓物認領保管
    單1紙附卷可佐（見偵一卷第51頁）；被告甲○○犯犯罪事實
    欄二㈡犯行時，固曾向被告乙○○收受4萬7000元之價金（其中
    4000元即附表編號17所示之款項，業由被告乙○○領回），稽
    以該2次犯罪事實均係以誘捕偵查之辦案技巧，分別係由證
    人○○○、被告乙○○配合警方辦案，佯裝有意購買毒品，分別
    在犯罪事實欄一㈤、二㈡所示之交易時、地，將上開款項交與
    被告乙○○、甲○○，該款項係供調查證據使用之工具，並非販
    毒之對價，揆諸上開說明，自不得宣告沒收追徵，附此敘明
    。
據上論斷，應依刑事訴訟法第299條第1項前段，毒品危害防制條
例第4條第2項、第6項、第17條第1項、第2項、第18條第1項前段
、第19條第1項，刑法第11條、第25條第2項、第51條第5款、第3
8條之1第1項前段、第3項，判決如主文。
本案經檢察官洪佳業提起公訴，檢察官陳永豐到庭執行職務。
中    華    民    國   110    年    8    月    24   日
                  刑事第八庭  審判長法  官   胡宜如
                                    法  官   孫藝娜
                                    法  官   吳怡嫺
以上正本證明與原本無異。
如不服本判決應於收受送達後20日內向本院提出上訴書狀，並應
敘述具體理由；其未敘述上訴理由者，應於上訴期間屆滿後20日
內向本院補提理由書（均須按他造當事人之人數附繕本）「切勿
逕送上級法院」。
                                    書記官   黃昱程
中    華    民    國   110    年    8     月    24    日
毒品危害防制條例第4條
製造、運輸、販賣第一級毒品者，處死刑或無期徒刑；處無期徒
刑者，得併科新臺幣3000萬元以下罰金。
製造、運輸、販賣第二級毒品者，處無期徒刑或10年以上有期徒
刑，得併科新臺幣1500百萬元以下罰金。
製造、運輸、販賣第三級毒品者，處7年以上有期徒刑，得併科
新臺幣1千萬元以下罰金。
製造、運輸、販賣第四級毒品者，處5年以上12年以下有期徒刑
，得併科新臺幣500萬元以下罰金。
製造、運輸、販賣專供製造或施用毒品之器具者，處1年以上7年
以下有期徒刑，得併科新臺幣150萬元以下罰金。
前5項之未遂犯罰之。

附表一：
編號   犯罪事實             宣告刑及沒收  1 犯罪事實一 ㈠部分 乙○○犯販賣第二級毒品罪，處有期徒刑伍年壹月。扣案如附表三編號7至9、14所示之物、犯罪所得新臺幣參仟元沒收。  2 犯罪事實一 ㈡部分 乙○○犯販賣第二級毒品罪，處有期徒刑伍年壹月。扣案如附表三編號7至9、14所示之物、犯罪所得新臺幣參仟元均沒收。  3 犯罪事實一 ㈢部分 乙○○犯販賣第二級毒品罪，處有期徒刑伍年貳月。扣案如附表三編號7至9、14所示之物、犯罪所得新臺幣參仟伍佰元均沒收。  4 犯罪事實一 ㈣部分 乙○○犯販賣第二級毒品罪，處有期徒刑壹年拾月。扣案如附表三編號7至9、14所示之物、犯罪所得新臺幣參仟伍佰元均沒收。  5 犯罪事實一 ㈤部分 乙○○犯販賣第二級毒品未遂罪，處有期徒刑壹年。扣案如附表三編號1至4所示之物，沒收銷燬之。扣案如附表三編號7至9、14所示之物沒收。  6 犯罪事實一 ㈥部分 乙○○犯販賣第二級毒品罪，處有期徒刑壹年捌月。扣案如附表三編號7至9、14所示之物、犯罪所得新臺幣貳仟捌佰元均沒收。 

附表二：
編號   犯罪事實             宣告刑及沒收  1 犯罪事實二 ㈠部分 林紘睿犯販賣第二級毒品罪，處有期徒刑參年。扣案如附表三編號16所示之物沒收，未扣案犯罪所得新臺幣肆萬參仟元沒收，於全部或一部不能沒收或不宜執行沒收時，追徵其價額。  2 犯罪事實二 ㈡部分 林紘睿犯販賣第二級毒品未遂罪，處有期徒刑壹年陸月。扣案如附表三編號19所示之物，沒收銷燬，扣案如附表三編號16、18所示之物均沒收。  3 犯罪事實二 ㈢部分 林紘睿犯販賣第二級毒品罪，處有期徒刑貳年肆月。扣案如附表三編號16所示之物沒收，未扣案犯罪所得新臺幣捌仟伍佰元沒收，於全部或一部不能沒收或不宜執行沒收時，追徵其價額。 

附表三：
編號 扣案時間 扣案地點 所有人          扣押物品         備      註      卷證出處 1 110年1月28日晚間10時10分許 臺中市○區○○路000號7樓E室 乙○○ 第二級毒品甲基安非他命1包 淨重16.3241公克，驗餘淨重16.2625公克（偵一卷第247頁）  編號1至4甲基安非他命共29包，檢驗前總淨重69.8856公克，純度99%，總純質淨重69.1867公克（偵一卷第249頁） 110年度偵字第5011號【下稱偵一卷】第45頁 2    第二級毒品甲基安非他命1包 淨重16.4725公克，驗餘淨重16.4275公克（偵一卷第247頁）    3    第二級毒品甲基安非他命26包 指定鑑定1包，淨重0.8045公克，驗餘淨重0.7336公克（偵一卷第247頁）    4    第二級毒品甲基安非他命1包 淨重0.8692公克，驗餘淨重0.7985公克（偵一卷第247頁）    5    毒品施用器具水車組1組     6    毒品施用器具玻璃球管1支     7    磅秤1台     8    透明分裝袋1包     9    橘色分裝袋1包     10    已施用注射針筒1支     11    未開封注射針筒8包     12    現金新臺幣2萬6200元     13    OPPO R15行動電話1支     14    iPhone11行動電話1支（含所插用門號0000000000號SIM卡1張）     15    工具包1包（含膚色膠帶、酒精棉片、手臂束帶）     16 110年2月3日下午5時20分許 臺中市○區○○路000號前 甲○○ iPhone行動電話1支（含所插用門號0000000000號SIM卡1張）    110年度偵字第5458號【下稱偵二卷】第79頁 17    現金新臺幣4000元 已發還乙○○    18    洋芋片偽裝罐1個     19    第二級毒品甲基安非他命1包 淨重34.7626公克，驗餘淨重34.4821公克（偵二卷第307頁 編號16、21甲基安非他命共5包，檢驗前總淨重38.4691公克，純度99%，純質淨重38.0844公克（偵二卷第309頁）   20 110年2月3日下午5時35分許 臺中市○區○○路000號7樓702室  第二級毒品甲基安非他命4包 指定鑑定1包，淨0.9046公克，驗餘淨重0.8668公克（偵二卷第307頁）   偵二卷第91頁 21    吸食器1組     22    電子磅秤1台     23    橘色分裝袋1包     24    透明分裝袋1包     25 110年2月24日下午2時52分許 臺中市○○區○○○路0號（2樓露台）  第二級毒品甲基安非他命1包 淨重17.2344公克，驗餘淨重17.0578公克，純度99%，純質淨重17.0621公克（本院卷第69、71頁）   偵二卷第247頁